臺灣新北地方法院刑事判決
109年度訴字第1475號
公  訴  人  臺灣新北地方檢察署檢察官
被      告  陳世和





選任辯護人  陳佑寰律師(法律扶助律師)
上列被告因違反毒品危害防制條例案件，經檢察官提起公訴（10
9年度偵字第31689號、第38396號、第39782號），本院判決如下
：
    主  文
本件公訴不受理。
扣案如附表二編號1至3所示之物均沒收銷燬；如附表二編號4所
示之物沒收。
    理  由
一、公訴意旨略以：被告陳世和明知甲基安非他命係毒品危害防
    制條例第2條第2項第2款列管之第二級毒品，依法不得販賣
    、持有，竟仍為下列行為：㈠基於販賣第二級毒品甲基安非
    他命之犯意，以其所持用內含門號0000000000號SIM卡之行
    動電話作為聯絡販賣第二級毒品甲基安非他命事宜之聯絡電
    話，於附表一所示之時問、地點，以如附表一所示之價格，
    販賣如附表一所示之第二級毒品甲基安非他命與賴振民、許
    淵智，而完成販賣第二級毒品交易共5次。㈡復於民國109年8
    月15日在其新北市○○區○○○路000號2樓居所向真實姓名年籍
    不詳、綽號「寶妹」之成年男子，分別以新臺幣（下同）17
    ,000元購買第二級毒品甲基安非他命17公克，嗣基於意圖販
    賣而持有上開第二級毒品犯意，將之分別存放於其經營之址
    設新北市○○區○○街00號1樓宏騰醫療儀器行內、其新北市○○
    區○○○路000號2樓居所，嗣警方於109年8月18日12時30分、
    同日14時5分許，持臺灣新北地方法院核發之109年聲搜字第
    1476號搜索票至上開處所搜索，扣得第二級毒品甲基安非他
    命10袋、吸食器1組、電子磅秤2臺等物。因認被告涉犯毒品
    危害防制條例第4條第2項之販賣第二級毒品罪嫌、同條例第
    5條第2項意圖販賣而持有第二級毒品罪嫌等語。
二、按被告死亡者，應諭知不受理之判決，並得不經言詞辯論為
    之，刑事訴訟法第303條第5款、第307條，分別定有明文。
三、經查，本件被告涉犯上開罪嫌，經檢察官提起公訴，於109
    年12月24日繫屬本院，由本院審理中。惟被告業於111年9月
    22日死亡之情，有死亡證明書、戶役政資訊網站查詢-個人
    資料查詢在卷可稽，依前開說明，本件爰不經言詞辯論，逕
    為不受理判決之諭知。
四、按沒收，除有特別規定者外，於裁判時併宣告之；違禁物或
    專科沒收之物得單獨宣告沒收；第38條第2項、第3項之物、
    第38條之1第1項、第2項之犯罪所得，因事實上或法律上原
    因未能追訴犯罪行為人之犯罪或判決有罪者，得單獨宣告沒
    收，刑法第40條定有明文。而刑法已將沒收列為獨立專章，
    不再以被告構成刑責為前提，而具有獨立性，不復為從刑之
    一種。換言之，沒收非必定從屬各罪主刑之下併予宣告。於
    被告死亡之情形，縱未能訴追犯罪行為人之犯罪或判決有罪
    ，對違禁物及供被告犯罪所用之物，仍有於判決中併宣告沒
    收之適用。經查：
  ㈠扣案如附表二編號1所示之物，經鑑定後，確認為第二級毒品
    甲基安非他命，附表二編號2、3所示之物亦含有第二級毒品
    甲基安非命成分，此有如附表二備註欄所載之鑑定書在卷可
    參，足認附表二編號1所示之物屬第二級毒品違禁物無訛，
    而其外包裝袋與所包裝之甲基安非他命，難以完全析離，除
    取樣鑑驗耗失部分毋庸沒收銷燬、沒收外，自應依毒品危害
    防制條例第18條第1項前段併予沒收銷燬之；又附表二編號2
    、3所示之物因盛裝毒品，其內所留微量之甲基安非他命成
    分與該物已無法分離，應整體視之為毒品，亦屬違禁物無訛
    ，亦應依毒品危害防制條例第18條第1項前段併予沒收銷燬
    之。
　㈡扣案如附表二編號4所示之物，乃被告所有供本案聯繫販賣毒
    品所用之物，據被告自承在卷，並有相關通訊監察譯文可佐
    ，爰依刑法第38條第2項宣告沒收。至於其餘扣案物，卷內
    查無足證其上沾附毒品成分而無法析離之鑑定報告，亦無其
    他證據足徵其為專供施用毒品之器具或足以證明與本案販賣
    毒品犯行有何相關，爰不予宣告沒收。
據上論斷，應依刑事訴訟法第303條第5款、第307條，判決如主
文。
本案經檢察官陳怡君提起公訴，檢察官高肇佑到庭執行職務。　
中　　華　　民　　國　　111 　年　　10　　月　　18　　日
                  刑事第一庭 審判長法　官   劉景宜
　　　　　　　　　
                                   法  官   陳柏榮
　　　　　　　　　　　　　　　　　　　
　　　　　　　　　　　　　　　　　 法  官   王麗芳
　　　　　　　　　　　　　　　　　　　
上列正本證明與原本無異。
如不服本判決，應於判決送達後20日內敘明上訴理由，向本院提
出上訴狀 (應附繕本) ，上訴於臺灣高等法院。其未敘述上訴理
由者，應於上訴期間屆滿後20日內向本院補提理由書「切勿逕送
上級法院」。
                                  書記官    歐晉瑋 　　
中　　華　　民　　國　　111 　年　　10　　月　　18　　日
　　　　　　　　　　　　　　　　　　　
　　　　　　　　　　　　　　　　　　　　　　　　　　　　
　　　　　　　　　　　　　　　　　　　　　　　　　
　　　　　　　　　 
附表一：
編號 交易對象/使用門號 方式、地點 毒品種類數量、交易金額（新臺幣） 相關事證 所犯罪嫌 1 賴振民 0000000000 於109年7月5日12時22分許在被告經營之址設新北市○○區○○街00號1樓宏騰醫療儀器行當面交易 以1200元販售甲基安非他命1公克  ⑴被告於警詢、本署偵查中之供述 ⑵證人賴振民於警詢、本署於偵查中之具結證述 ⑶109年7月5日12時18分監聽譯文 毒品危害防制條例第4條2項 2 許淵智 0000000000 於109年8月1日9時34分後某時許在址設新北市○○區○○○路000號1樓美聯社前 以1400元販售甲基安非他命1公克 ⑴被告於警詢、本署偵查中之供述 ⑵證人許淵智於警詢、本署偵查中之具結證述 ⑶109年8月1日9時34分監聽譯文 毒品危害防制條例第4條第2項 3 許淵智 0000000000 於109年8月2日11時6分後某時許在址設新北市○○區○○○路000號1樓美聯社前 以700元販售甲基安非他命0.5公克 ⑴被告於警詢、本署偵查中之供述 ⑵證人許淵智於警詢、本署偵查中之具結證述 ⑶109年8月2日11時6分監聽譯文 毒品危害防制條例第4條第2項 4 許淵智 0000000000  於109年8月3日6時18分許在址設新北市○○區○○○路000號1樓美聯社前 以1400元販售甲基安非他命1公克 ⑴被告於警詢、本署偵查中之供述 ⑵證人許淵智於警詢、本署偵查中之具結證述 ⑶109年8月3日6時8分監聽譯文 毒品危害防制條例第4條第2項 5 許淵智 0000000000 於109年8月5日9時36分後某時許在被告位於新北市○○區○○○路000號2樓居所 以700元販售甲基安非他命0.5公克 ⑴被告於警詢、本署偵查中之供述 ⑵證人許淵智於警詢、本署偵查中之具結證述 ⑶109年8月5日9時36分監聽譯文 毒品危害防制條例第4條第2項 


附表二
編號 名稱及數量 備註 1 白色透明結晶之甲基非他命8袋（含包裝袋，驗餘淨重共7.3405公克）、淡黃色透明結晶塊之甲基安非他命1袋（含包裝袋，驗餘淨重7.7639公克）、白色透明結晶之甲基安非他命1袋（含包裝袋，驗餘淨重0.9760公克） 鑑驗報告：交通部民用航空局航空醫務中心109年9月2日航藥鑑字第0000000號鑑定書（見109年度偵卷第31689號卷第253至254頁） 2 吸食器1組 同上述鑑驗報告，經乙醇沖洗，檢出甲基安非他命成分。 3 電子磅秤1台 同上述鑑驗報告，經乙醇沖洗，檢出甲基安非他命成分。 4 SAMSUNG廠牌手機1支(內含門號0000000000號SIM卡1張）